臺灣板橋地方法院刑事判決　　　　　　　96年度訴字第1959號
公　訴　人　臺灣板橋地方法院檢察署檢察官
被　　　告　甲○○
　　　　　　　　　　（現於臺灣臺北監獄臺北分監執行中）
上列被告因違反毒品危害防制條例案件，經檢察官提起公訴 (96
年度毒偵字第4008、4009號)， 因被告於本院準備程序中就被訴
事實為有罪之陳述，本院告知被告簡式審判程序之旨，並聽取當
事人之意見後，由本院合議庭裁定改由受命法官獨任依簡式審判
程序進行，判決如下：
    主  文
甲○○施用第一級毒品，累犯，處有期徒刑拾月，減為有期徒刑
伍月；又施用第一級毒品，累犯，處有期徒刑拾月，減為有期徒
刑伍月。扣案之海洛因貳包（合計淨重零點玖伍公克）、甲基安
非他命壹包（毛重零點柒公克）均沒收銷燬之；應執行有期徒刑
玖月。扣案之海洛因貳包（合計淨重零點玖伍公克）、甲基安非
他命壹包（毛重零點柒公克）均沒收銷燬之。
    事  實
一、甲○○前於民國88年間，因施用毒品案件，經裁定送勒戒處
    所觀察、勒戒後，認有繼續施用毒品之傾向，復裁定令入戒
    治處所施以強制戒治1 年，於89年1 月24日期滿，並由臺灣
    高等法院為免刑判決確定。又因施用毒品案件，由臺灣板橋
    地方法院檢察署檢察官提起公訴並聲請強制戒治，經本院裁
    定令入戒治處所施以強制戒治，迄於93年1 月9 日因毒品危
    害防制條例修正始予停止強制戒治釋放出所。同案並經本院
    92年度訴緝字第87號判處應執行有期徒刑1 年2 月確定；另
    因涉犯竊盜、妨害公務等，經臺灣桃園地方法院以92年度易
    緝字第74號判處應執行有期徒刑1 年6 月確定，嗣上開二案
    經定應執行有期徒刑2 年8 月確定，於95年3 月14日假釋付
    保護管束，甫於95年6 月16日保護管束期滿視為執行完畢（
    本件構成累犯）。再因施用毒品，經本院以95年度訴字第32
    04號判處應執行有期徒刑10月確定，現在監執行中（本件不
    構成累犯）。詎其猶未戒除毒癮，復基於合併施用第一、二
    級毒品之犯意，以將第一級毒品海洛因混合第二級毒品甲基
    安非他命（起訴書誤載為安非他命，以下皆同）置入玻璃球
    內用火燒烤成煙霧後吸食之方式，在其位於臺北縣鶯歌鎮○
    ○○路388 巷1 弄3 號之住處內，(1)先於95年12月18日10時
    30 分 許為警採尿前回溯26小時內之某時，合併施用第一級
    毒品海洛因及第二級毒品甲基安非他命1 次，嗣為警於95年
    12月17日14時40分許，在桃園市○○○路9 號8 樓813 室查
    獲；(2)再於96年2 月28日21時50分許為警採尿前回溯26小時
    內之某時，合併施用第一級毒品海洛因及第二級毒品甲基安
    非他命1 次，嗣為警於96年2 月28日21時許，在桃園縣八德
    市○○路30號前查獲，並當場扣得第一級毒品海洛因2 包（
    合計淨重0.95公克）、第二級毒品甲基安非他命1 包（毛重
    0.7 公克）等物，始悉上情。
二、案經桃園縣政府警察局報告臺灣桃園地方法院檢察署檢察官
    呈請臺灣高等法院檢察署檢察長令轉臺灣板橋地方法院檢察
    署檢察官偵查起訴。
    理  由
一、訊據被告甲○○對於前揭事實，坦承不諱。又被告兩次為警
    查獲時採其尿液送驗，結果均呈嗎啡及甲基安非他命陽性反
    應，此有桃園縣政府警察局刑事警察大隊被採尿人姓名編號
    對照表（尿瓶編號：95偵-012）、台灣檢驗科技股份有限公
    司96年1月30日出具之濫用藥物尿液檢驗報告（報告編號：C
    H/2007/10867）、桃園縣政府警察局被採尿人姓名編號對照
    表（尿瓶編號：96偵-054）、台灣檢驗科技股份有限公司96
    年3月20日出具之濫用藥物尿液檢驗報告（報告編號：CH/20
    07/30298）各1紙在卷可考。而扣案之白色粉末2包，經送法
    務部調查局鑑驗結果，合計淨重0.95公克，含第一級毒品海
    洛因成分；透明結晶1 包，經依聯勤204 廠製造之煙毒檢驗
    A 包試劑初步鑑驗結果，毛重0.7 公克，呈第二級毒品安非
    他命反應，分別有96年3 月30日調科壹字第09623029170 號
    鑑定書、毒品初步鑑驗報告單各1 紙存卷可憑，足認被告自
    白與事實相符，堪予採信。又被告有如事實欄所載施用毒品
    前科及執行情形，有臺灣高等法院被告前案紀錄表附卷可稽
    ，本件事證明確，被告犯行洵堪認定，應予依法論科。
二、核被告甲○○所為，係犯毒品危害防制條例第10條第1 項之
    施用第一級毒品罪、第2 項之施用第二級毒品罪。其持有第
    一級毒品、第二級毒品之低度行為，各為施用之高度行為所
    吸收，均不另論罪。又被告於警詢及偵查中均供稱係將第一
    、二級毒品混合施用，是公訴意旨就被告於事實欄第(1)次為
    警查獲施用第一、二級毒品部分，認係分別施用而應分論併
    罰，尚有所誤，應予敘明。從而，被告同時將海洛因及甲基
    安非他命合併置入玻璃球內施用，係以一行為而觸犯二罪名
    ，為想像競合犯，應依刑法第55條規定，從一重之施用第一
    級毒品罪處斷。再被告前後兩次之施用毒品犯行，犯意各別
    ，行為互殊，應予分論併罰。又被告如事實欄所載之前科及
    執行紀錄，有臺灣高等法院被告前案紀錄表在卷可考，其於
    受有期徒刑執行完畢後，5 年內故意再犯本件有期徒刑以上
    之罪，均為累犯，各應依法加重其刑。爰審酌被告之素行非
    佳，其施用毒品，足以戕害其身心，滋生其他犯罪，惡化治
    安，嚴重損及公益，且被告前曾已有施用毒品前科，竟再為
    本件施用毒品犯行，顯見其不思悔改，自制力亦顯不佳，惟
    另考量施用毒品之行為本質上係屬自我戕害行為，及被告犯
    罪後坦承犯行，態度良好等一切情狀，各量處如主文所示之
    宣告刑。末查，被告本件犯罪之時間為96年4 月24日以前，
    復無中華民國96年罪犯減刑條例所列不予減刑之情形（按被
    告於審判中雖經通緝到案，惟其發佈通緝與緝獲日期均在中
    華民國96年罪犯減刑條例施行之後，核與同條例第5 條所定
    不得減刑之情形有間），均應依同條例第2 條第1 項第3 款
    之規定，各減其宣告刑二分之一如主文所示，並定其應執行
    。
三、扣案之海洛因2包（合計淨重0.95公克）、甲基安非他命1包
   （毛重0.7公克），既屬當場查獲之第一、二級毒品，又其外
    包裝袋與內容毒品難以完全析離，均應依毒品危害防制條例
    第18條第1項前段規定，宣告沒收銷燬之。
據上論斷，應依刑事訴訟法第273 條之1 第1 項、第299 條第1
項前段，毒品危害防制條例第10條第1 項、第2 項、第18條第1
項前段，刑法第11條前段、第55條、第47條第1 項、第51條第5
款，中華民國96年罪犯減刑條例第2 條第1 項第3 款、第7 條，
判決如主文。
本案經檢察官藍海凝到庭執行職務。
中　　華　　民　　國　　96　　年　　12　　月　　27　　日
                    刑事第七庭  法　官  李 君 豪
以上正本證明與原本無異。
如不服本判決，應於判決送達後10日內敘明上訴理由，向本院提
出上訴狀（應附繕本）。
                                書記官  林 文 達
中　　華　　民　　國　　96　　年　　12　　月　　27　　日
附錄本案論罪科刑法條全文：
毒品危害防制條例第10條
施用第一級毒品者，處6月以上5年以下有期徒刑。
施用第二級毒品者，處3年以下有期徒刑。
